臺灣高雄地方法院刑事判決           100年度審訴字第3080號
公  訴  人  臺灣高雄地方法院檢察署檢察官
被      告  楊本源
上列被告因違反毒品危害防制條例案件，經檢察官提起公訴（10
0 年度毒偵字第4711號），本院合議庭裁定由受命法官獨任進行
簡式審判程序，判決如下：
    主  文
楊本源施用第一級毒品，累犯，處有期徒刑拾壹月。又施用第二
級毒品，累犯，處有期徒刑肆月。應執行有期徒刑壹年壹月。
    事實及理由
一、犯罪事實：
    楊本源於民國89年間因施用毒品案件，經裁定送觀察、勒戒
    後，認有繼續施用毒品傾向，再經本院以89年度毒聲字第20
    19號裁定令入戒治處所施以強制戒治，復經本院以89年度毒
    聲字第5815號裁定停止戒治，於89年8 月8 日出所，所餘戒
    治期間付保護管束，於90年3 月6 日保護管束期滿執行完畢
    ，並經臺灣高雄地方法院檢察署檢察官以90年度戒毒偵字第
    371 號為不起訴處分確定。又於前開強制戒治執行完畢釋放
    後5 年內之92年間，因施用毒品案件，經裁定令入戒治處所
    施以強制戒治，復經本院以92年度毒聲字第6497號裁定停止
    戒治，於92年11月11日釋放，所餘戒治期間嗣因毒品危害防
    制條例修正報結，並經本院以92年度訴字第2023號判處有期
    徒刑9 月確定。另於97、98年間因施用毒品案件，先後經本
    院以97年度審訴字第4550號、98年度審訴字第2016號分別判
    處有期徒刑8  月、9 月確定，上開2  罪，接續執行，於99
    年9 月6 日縮刑期滿執行完畢。詎其猶不知悔改，復基於施
    用第二級毒品之犯意，於100 年5 月4 日晚上某時許，在其
    友人徐永祥位於高雄市○○區○○路住處內，以將第二級毒
    品甲基安非他命置於玻璃球內燒烤吸食產生煙霧之方式，施
    用甲基安非他命1   次。另基於施用第一級毒品之犯意，於
    100 年5 月6 日上午10時許，在其位於高雄市三民區○○○
    路313 巷4 號住處內，以將第一級毒品海洛因摻水置入針筒
    後注射靜脈之方式，施用海洛因1 次。嗣於100 年5 月6 日
    下午2 時50分許，因屬毒品列管人口，為警通知到案，並經
    其同意採尿送驗，結果呈嗎啡、可待因、安非他命、甲基安
    非他命陽性反應，始悉上情。
二、程序部分：
(一)、本件被告楊本源所犯係死刑、無期徒刑、最輕本刑為3 年以
    上有期徒刑以外之罪，其於準備程序中就被訴事實為有罪之
    陳述，經法官告知簡式審判程序之旨，並聽取公訴人、被告
    之意見後，本院合議庭認為適宜而裁定由受命法官獨任進行
    簡式審判程序，先予敘明。
(二)、被告前經送觀察、勒戒、強制戒治執行完畢後5 年內，已再
    犯施用毒品案件，經法院判刑確定，是被告於「初犯」經觀
    察、勒戒、強制戒治後，曾於5 年內再犯，經依法追訴處罰
    ，本件施用毒品行為已屬3 犯以上，檢察官逕行起訴，即無
    不合。
三、證據名稱：
(一)、毒品案件尿液送驗編號與真實姓名對照表、臺灣檢驗科技股
    份有限公司濫用藥物實驗室-   高雄100   年6  月2  日第
    KH/2011/00000000號濫用藥物尿液檢驗報告各1 份在卷可稽
    （見警卷第6 、8 頁）。
(二)、被告之自白。
四、論罪科刑：
(一)、按海洛因、甲基安非他命分別為毒品危害防制條例第2 條第
    2 項第1 款、第2 款規定之第一級、第二級毒品，依法不得
    施用、持有。是核被告所為，係犯毒品危害防制條例第10條
    第1 項、第2 項之施用第一級毒品、施用第二級毒品罪。被
    告為施用而持有海洛因、甲基安非他命之低度行為，均應為
    其施用之高度行為所吸收，均不另論罪。被告先後2 次施用
    毒品之行為，犯意各別，行為互殊，應予分論併罰。又被告
    有如犯罪事實欄所載受徒刑執行完畢之事實，有臺灣高等法
    院被告前案紀錄表在卷可參，其受徒刑執行完畢後，5 年內
    故意再犯本件有期徒刑以上之2 罪，俱為累犯，均應依刑法
    第47條第1 項規定，分別加重其刑。
(二)、爰審酌被告前因施用毒品犯行，業經觀察、勒戒、強制戒治
    後，猶再施用毒品不輟，顯見其毒癮非淺，戒毒悔改之意志
    不堅，且其施用毒品除造成家庭負擔外，對社會秩序亦有潛
    在之危險及影響，惟念其所犯施用毒品罪乃屬戕害自身身心
    健康行為，反社會性之程度應屬較低，且犯後坦承犯行及其
    智識程度、家庭經濟狀況等一切情狀，酌情分別量處如主文
    所示之刑，並定其應執行之刑，以示懲儆。
據上論斷，應依刑事訴訟法第273  條之1 第1 項、第299 條第1
項前段、第310 條之2 、第454 條，毒品危害防制條例第10條第
1 項、第2 項，刑法第11條前段、第47條第1 項、第51條第5 款
，判決如主文。
本案經檢察官劉慕珊到庭執行職務。
中    華    民    國   100    年    10    月    31    日
                  刑事第十庭  法  官  林書慧
以上正本證明與原本無異。
如不服本判決應於收受判決後10日內向本院提出上訴書狀，並應
敘述具體理由。其未敘述上訴理由者，應於上訴期間屆滿後20日
內向本院補提理由書（均須按他造當事人之人數附繕本），切勿
逕送上級法院。
中    華    民    國  100     年    10    月    31    日
                              書記官  李承悌
附錄本件論罪科刑法條：
毒品危害防制條例第10條
施用第一級毒品者，處 6 月以上 5 年以下有期徒刑。
施用第二級毒品者，處 3 年以下有期徒刑。